臺灣桃園地方法院刑事判決　　　　　　　　　　　　九十二年度易字第一五七號
　　公　訴　人　臺灣桃園地方法院檢察署檢察官
　　被　　　告　乙○○
右列被告因竊盜案件，經檢察官提起公訴（九十二年度偵字第一七九八一號），本院
合議庭裁定由受命法官獨任進行簡式審判程序，判決如左‥
    主  文
乙○○攜帶兇器竊盜，累犯，處有期徒刑柒月。扣案之剪刀壹支沒收。
    事  實
一、乙○○前曾有麻醉藥品條例、贓物、槍砲條例及竊盜等多次前科，復因犯竊盜案
    件，於民國九十一年間經台灣板橋地方法院以九十一年度易字第一四一一號，判
    處有期徒刑八月，於九十二年三月十四日入監執行，並於同年九月一日執行完畢
    （構成累犯）；竟不知悔改，意圖為自己不法之所有，於九十二年十一月十一日
    二時許，在桃園縣龜山鄉○○村○○街三○○之一號前，利用其所有可作為兇器
    使用之剪刀一支（即一把之單支）開啟電門，竊得林秀美所有之車號ＩＢＩ－八
    四三號機車。嗣乙○○於同日三時許，騎乘前述機車，行經桃園縣桃園市○○路
    與中福街口時，經警發覺可疑查獲，並扣得作案用之剪刀一支。
二、案經桃園縣政府警察局桃園分局報請臺灣桃園地方法院檢察署檢察官偵查後起訴
    。
    理  由
一、本件被告乙○○所犯係死刑、無期徒刑、最輕本刑為三年以上有期徒刑以外之罪
    ，其於準備程序中就被訴事實為有罪之陳述，經法官告知簡式審判程序之旨，並
    聽取公訴人、被告之意見後，依刑事訴訟法第二百七十三條之一第一項規定，經
    本院合議庭裁定，由受命法官獨任進行簡式審判程序，並為審理判決，合先敘明
    。
二、被告乙○○於前述時、地持可作為凶器之剪刀竊盜之事實，業據其於警詢、偵訊
    及本院審理時供認不諱，失竊之機車業經被害人簽據領回，並有贓物認領收據、
    車籍作業系統查詢資料各一紙及機車照片二張附卷可稽，又有扣案剪刀一支及照
    片一張、扣押物品清單一件可資為證。被告雖辯稱該支剪刀並非凶器云云，惟按
    刑法第三百二十一條第一項第三款之攜帶兇器竊盜罪，所謂兇器之種類並無限制
    ，凡客觀上足對人之生命、身體、安全構成威脅，具有危險性之兇器均屬之，且
    只須行為人於行竊時攜持此種具有危險性之兇器為已足，並不以該兇器為行為人
    所有且事先準備攜往為必要，亦不以攜帶之初有行兇之意圖為必要（最高法院六
    十二年臺上字第二四八九號判例意旨亦可資參照）；扣案之剪刀一支之全長約十
    二公分，其前端尖銳，均係以金屬製成，後端刀炳部分為塑膠包覆，有扣案之剪
    刀一支可憑，並經當庭提示予被告辨認無誤，是如以該支剪刀刺、戳人之身體，
    將致人體受傷，對人之生命、身體造成危險，客觀上顯屬具有危險性之兇器，被
    告於行竊時既隨身攜帶剪刀一支，且其自承以該支剪刀作為行竊工具，開啟機車
    電門竊取得逞，依前開說明及判例意旨，被告上開所為，係該當於刑法第三百二
    十一條第一項第三款之攜帶兇器竊盜犯行，被告前述自白，核與卷內積極證據相
    符，洵堪採信，是被告本件加重竊盜行為，事證明確，犯行堪以認定，應予依法
    論科。
三、核被告乙○○所為係犯刑法第三百二十一條第一項第三款加重竊盜罪嫌。又被告
    前因犯竊盜案件，於民國九十一年間經台灣板橋地方法院判處有期徒刑八月，於
    同年九月一日執行完畢，此有臺灣桃園地方法院檢察署刑案資料查註記錄表、臺
    灣高等法院被告全國前案紀錄表各一份在卷可稽，其於有期徒刑執行完畢後，五
    年內再犯本件有期徒刑以上之罪，為累犯，應依刑法第四十七條之規定，依法加
    重其刑。爰審酌被告甫因竊盜案件服刑期滿出監，竟猶不思悔改，僅為圖一己之
    便，又再攜帶兇器竊盜，本應予以從重量刑，惟念其竊取之舊機車一部，價值僅
    新臺幣五百元，業據被害人代理人甲○○於警訊時陳稱在卷，犯罪後坦承犯行，
    態度尚佳，頗具悔意等一切情狀，量處如主文所示之刑，以資懲儆。至被告所用
    以竊盜之剪刀一支，為被告所有且係供犯罪所用之物，業據被告供述在卷，爰依
    刑法第三十八條第一項第二款宣告沒收，併予敘明。
四、據上論斷，應依刑事訴訟法第二百九十九條第一項前段，刑法第三百二十一條第
    一項第三款、第四十七條、第三十八條第一項第二款，判決如主文。
本案經檢察官胡原龍到庭執行職務。
中      華      民      國      九十三      年    二    月    二十六    日
                                臺灣桃園地方法院刑事第四庭
                                    法  官    李  昆  南
右正本證明與原本無異。
如不服本判決，應於送達後十日內，以書狀敘明理由，向本院提出上訴狀（應附繕本
）。
                                    書記官    郭  中  明
中        華        民        國   九十三   年   二   月    二十六    日
 附本案論罪科刑法條：
中華民國刑法第三百二十一條
犯竊盜罪而有左列情形之一者，處六月以上、五年以下有期徒刑：
一  於夜間侵入住宅或有人居住之建築物、船艦或隱匿其內而犯之者。
二  毀越門扇、牆垣或其他安全設備而犯之者。
三  攜帶兇器而犯之者。
四  結夥三人以上而犯之者。
五  乘火災、水災或其他災害之際而犯之者。
六  在車站或埠頭而犯之者。
前項之未遂犯罰之。
